fr: Type de système silencieux et de blimp: Blimp de caméra; Blimp de l’objectif; Silencieux pour microphone; Housse insonorisée; Blimp sous-marin; Autre
en: Silencer/Blimp type: Camera blimp; Lens blimp; Microphone silencer; Soundproof cover; Underwater sound blimp; Other
sk-SK: Typ tlmiča/protihlukového krytu: Akustický kryt fotoaparátu; Kryt objektívu; Tlmič mikrofónu; Zvukotesný kryt; Podvodný akustický kryt; Iné
zh-CN: 消音器/飞艇类型: 相机隔音罩; 镜头隔音罩; 麦克风消音器; 隔音罩; 水下隔音罩; 其他
lt-LT: Garso / triukšmo slopintuvo tipas: Fotoaparato blyksnis; Objektyvo blyksnis; Mikrofono slopintuvas; Garsui nepralaidus dangtelis; Povandeninis garsas slopintuvas; Kita
hu: Hangtompító/hangszigetelő burkolat típusa: Fényképezőgépzajcsökkentő burkolat; Lencsezajcsökkentő burkolat; Mikrofon-hangtompító; Hangszigetelő burkolat; Vízalattihang-zajcsökkentő; Egyéb
de: Schalldämpfer- und Blimp-Typ: Kamera-Blimp; Objektiv-Blimp; Mikrofonwindschützer; Schalldämmende Abdeckung; Unterwasserschall-Blimp; Sonstiges
ko: 소음기/블림프 유형: 카메라 비행선; 렌즈 비행선; 마이크 소음기; 방음 커버; 수중 소리 비행선; 기타
sv: Typ av ljuddämpare och blimp: Kamerablimp; Linsblimp; Mikrofonljuddämpare; Ljudisolerat hölje; Undervattensljudblimp; Övrigt
hr-HR: Tip prigušivača/blimpa: Blimp za kameru; Blimp za objektiv; Prigušivač mikrofona; Zvučno izolirani poklopac; Podvodni zvučni blimp; Ostalo
nl: Type geluiddemper: Camera-blimp; Lensballon; Microfoondemper; Geluiddichte afdekking; Onderwater geluidsblimp; Andere
ru: Тип глушителя/звукозаглушающего бокса: Камера-дилюминатор; Объектив-дилюминатор; Глушитель микрофона; Звукоизоляционный чехол; Подводный звуковой дилюминатор; Другое
bg-BG: Тип заглушител: Заглушител за камера; Заглушител за обектив; Шумозаглушител за микрофон; Звукоизолиращ капак; Подводен звуков заглушител; Други
es: Tipo de silenciador y blimp: Blimp para cámaras; Blimp para objetivo; Silenciador de micrófono; Funda insonorizada; Blimp de sonido subacuático; Otros
ja: 消音材/ブリンプの種類: カメラ用ブリンプ; レンズ用ブリンプ; マイク用ウインドスクリーン; 防音カバー; 水中撮影用防音ブリンプ; その他
nb: Lyddemper/blimptype: Kamerahus; Objektivhus; Mikrofonlyddemper; Lydisolert deksel; Undervannslyddemper; Annet
pt-PT: Tipo de silenciador/atenuador: Dirigível para câmara; Dirigível para lente; Silenciador de microfone; Cobertura à prova de som; Dirigível de som subaquático; Outro
zh-TW: 消音器/滅音箱類型: 快門滅聲盒; 鏡頭保護盒; 麥克風消音器; 隔音罩; 水下隔音罩; 其他
pl: Typ tłumika/obudowy wygłuszającej: Sterowanie do aparatów; Sterowanie obiektywem; Tłumik mikrofonowy; Osłona dźwiękoszczelna; Podwodne sterowanie dźwiękowe; Inne
fi: Äänenvaimennin-/äänisuojaintyyppi: Kameran äänisuojain; Objektiivin äänisuojain; Mikrofonin äänenvaimennin; Äänieristyssuoja; Vedenalainen äänisuojain; Muu
sl-SI: Vrsta dušilca/protivetrnega ohišja: Protivetrno ohišje za fotoaparat; Protivetrni pokrov za objektiv; Dušilec mikrofona; Zvočno izoliran pokrov; Podvodno protivetrno ohišje; Drugo
da: Lyddæmpertype: Kamera-beskytter; Linse-beskytter; Mikrofon-lyddæmper; Lydisoleret dæksel; Undervandsbeskytter; Andet
tr: Susturucu ve balon tipi: Kamera balonu; Lens balonu; Mikrofon gürültü önleyicileri; Ses geçirmez kapak; Sualtı ses balonu; Diğer
th: ประเภทท่อเก็บเสียง/เรือเหาะ: อุปกรณ์ลดเสียงรบกวนจากกล้อง; อุปกรณ์ครอบเลนส์กันเสียง; ตัวเก็บเสียงไมโครโฟน; ฝาครอบกล้องกันเสียง; อุปกรณ์ป้องกันเสียงใต้น้ำ; อื่นๆ
cs: Typ tlumiče hluku: Ochrana fotoaparátu; Ochrana objektivu; Tlumič mikrofonu; Zvukotěsný kryt fotoaparátu; Podvodní zvuková ochrana; Jiné
el: Τύπος σιγαστήρα/blimp: Φωτιά κάμερας; Φακός φακού; Σιγαστήρας μικροφώνου; Ηχομονωτικό κάλυμμα; Υποβρύχιος ήχος blimp; Άλλο
ro-RO: Tip amortizor/blimp: Blimp cameră; Blimp obiectiv; Amortizor pentru microfon; Husă izolată fonic; Blimp sunet subacvatic; Altele
vi: Loại tiêu âm/lọc gió: Vỏ bọc camera; Vỏ bọc ống kính; Bộ giảm thanh micro; Vỏ bọc cách âm; Vỏ bọc cách âm dưới nước; Khác
pt-BR: Tipo de silenciador/supressor: Supressor de câmera; Supressor de lentes; Silenciador de microfone; Capa à prova de som; Supressor de som subaquáticos; Outro
it: Tipo di silenziatore e dirigibile: Blimp telecamera; Blimp lente; Silenziatore del microfonico; Copertura insonorizzata; Blimp sonoro subacqueo; Altro